第 5 课
========================================================

### 多变量数据
注释：

***

### 年龄标记为彩色的自我感知关注量
注释：

***

### 第三个定性变量
注释：
1. 使用group_by()函数，不需要再使用ungroup()函数，这是dplyr0.5.0版本之前的问题。参考
http://xukuang.github.io/blog/2014/12/group-by-and-ungroup-function-in-R/
2. 从执行结果来看，summarise()函数好像执行了arrange()函数的排序功能，除非需要指定特定的排序变量，否则不必显性执行
arrange()函数。
```{r}
group_by_age_gender <- group_by(filter(df,!is.na(gender)),age,gender)
pf.fc_by_age_gender <- summarise(group_by_age_gender,
                                  mean_friend_count = mean(friend_count),
                                  median_friend_count = median(friend_count),
                                  n = n())
head(pf.fc_by_age_gender)
```

```{r Third Qualitative Variable}
ggplot(aes(x = gender, y = age),
       data = subset(pf, !is.na(gender))) + 
  geom_boxplot(outlier.colour = I('red')) +
  stat_summary(fun = mean,shape = 4)
```
```{r}
ggplot(aes(x = age,y = friend_count,color = gender),data = subset(df,!is.na(gender))) +
  geom_line(stat = 'summary',fun= median)
```
上面的代码，发现可以在ggplot()图层中aes中传入color，也可以在geom_line中传入
下面代码是较为简洁的代码。
**R语言的函数不严谨，相关函数没有规定参数有哪些，不像python，而是不用管帮助文档的规定，只要传入的参数可以使用就可以，比如，上面代码中，geom_line(),没有fun参数，你传入了就识别了。**
```{r}
ggplot(aes(x = age,y = friend_count),data = subset(df,!is.na(gender))) +
  stat_summary(geom = 'line',fun = median,aes(color = gender))
```

***

### 绘制条件总结
注释：

```{r Plotting Conditional Summaries}
# 使用dplyr包，summaries,group_by生成的结果来绘制如上两个图形
ggplot(aes(x = age,y = median_friend_count),data = pf.fc_by_age_gender) +
  geom_line(aes(color =gender))
```

***

### 思考比率
注释：

***

### 又宽又长的格式
注释：

***

### 改变数据
注释：

```{r}
install.packages('reshape2')
library(reshape2)
```

***

### 比率图
注释：

```{r Ratio Plot}

```

***

### 第三个定性变量
注释：

```{r Third Quantitative Variable}

```

***

### 减少一个变量
注释：

```{r Cut a Variable}

```

***

### 同时绘制
注释：

```{r Plotting it All Together}

```

***

### 绘制总平均值
注释：

```{r Plot the Grand Mean}

```

***

### 交友率
注释：

```{r Friending Rate}

```

***

### 开始交友
注释：

平均交友率是什么？

最大交友率是什么？

```{r Friendships Initiated}

```

***

### 再次访问方差权衡
注释：

```{r Bias-Variance Tradeoff Revisited}

ggplot(aes(x = tenure, y = friendships_initiated / tenure),
       data = subset(pf, tenure >= 1)) +
  geom_line(aes(color = year_joined.bucket),
            stat = 'summary',
            fun.y = mean)

ggplot(aes(x = 7 * round(tenure / 7), y = friendships_initiated / tenure),
       data = subset(pf, tenure > 0)) +
  geom_line(aes(color = year_joined.bucket),
            stat = "summary",
            fun.y = mean)

ggplot(aes(x = 30 * round(tenure / 30), y = friendships_initiated / tenure),
       data = subset(pf, tenure > 0)) +
  geom_line(aes(color = year_joined.bucket),
            stat = "summary",
            fun.y = mean)

ggplot(aes(x = 90 * round(tenure / 90), y = friendships_initiated / tenure),
       data = subset(pf, tenure > 0)) +
  geom_line(aes(color = year_joined.bucket),
            stat = "summary",
            fun.y = mean)

```

***

### Sean 对 NFL 粉丝情绪的研究
注释：

***

###  Yogurt 数据集简介
注释：

***

### 再次访问直方图
注释：

```{r Histograms Revisited}

```

***

### 购买数量
注释：

```{r Number of Purchases}

```

***

### 一段时期的价格
注释：

```{r Prices over Time}

```

***

### 抽样观察
注释：

***

### 观察家庭的样本

```{r Looking at Sample of Households}

```

***

### 交叉分组数据的缺点
注释：

***

### 许多变量
注释：

***

### 散点图矩阵
注释：

***

### 更多变量
注释：

***

### 热点图
注释：

```{r}
nci <- read.table("nci.tsv")
colnames(nci) <- c(1:64)
```

```{r}
nci.long.samp <- melt(as.matrix(nci[1:200,]))
names(nci.long.samp) <- c("gene", "case", "value")
head(nci.long.samp)

ggplot(aes(y = gene, x = case, fill = value),
  data = nci.long.samp) +
  geom_tile() +
  scale_fill_gradientn(colours = colorRampPalette(c("blue", "red"))(100))
```

***

### 分析三个及三个以上变量
思考：

***

点击 **KnitHTML** 查看你的成果和这节课的 html 页面、
答案和注释！
